【裁判字號】    95,抗,707
【裁判日期】    950912
【裁判案由】    聲請撤銷緩刑
【裁判全文】
臺灣高等法院刑事裁定                   95年度抗字第707號
抗  告  人
即  受刑人    甲○○
上列抗告人因撤銷緩刑案件，不服臺灣台北地方法院中華民國95
年7 月31日第一審裁定（95年度撤緩字第51號），提起抗告，本
院裁定如下：
    主  文
原裁定撤銷。
甲○○之緩刑宣告撤銷。
    理  由
壹、原裁定以：
一、聲請意旨略以：查受刑人甲○○因犯違反動產擔保交易法案
    件，經本院於民國（下同）94年12月19日以94年度訴字第23
    42號（偵查案號：94年度偵緝字第1614 號）判處有期徒刑3
    月，緩刑2 年，於95年3月8日確定在案，乃於緩刑期前即92
    年1月21日，更犯背信罪，經本院於95年2月16日以94年度易
    字第2006號判決有期徒刑8月，嗣獲臺灣高等法院於95年6月
    8日以95年度上易字第536號判決駁回上訴，而告確定。因認
    受刑人所為，已合於刑法第75條第1項第2款所定撤銷緩刑宣
    告之原因，爰依刑事訴訟法第476條規定聲請撤銷。
二、按行為後法律有變更者，適用行為時之法律。但行為後之法
    律有利於行為人者，適用最有利於行為人之法律，刑法第 2
    條第1項定有明文。而受刑人於犯罪時之刑法第75條第1項第
    2 款規定：「二、緩刑前犯他罪，而在緩刑期內受有期徒刑
    以上刑之宣告者」，惟95年7月1日修正公布施行之刑法第75
    條第1項第2款則規定：「二、緩刑前因故意犯他罪，而在緩
    刑期內受不得易科罰金之有期徒刑以上刑之宣告確定者。前
    項撤銷之聲請，於判決確定後六月以內為之」，比較修正前
    後之緩刑撤銷算標準，以95年7月1日修正公布施行後之規定
    ，較有利於受刑人，則應依刑法第2條第1項前段，適用現行
    刑法第75條第1項第2款規定。
三、本件受刑人於上開緩刑期前，即92年1 月21日，更犯背信罪
    ，經本院於95年2 月16日以94年度易字第2006號判決有期徒
    刑8月，嗣獲臺灣高等法院於95年6月8日以95年度上易字第5
    36號判決駁回上訴，而告確定，並有本院刑事判決及臺灣高
    等法院判決，均附在聲請卷宗可考。足認本件受刑人前因業
    務侵占犯行，受緩刑2 年之宣告，因緩刑前另犯違反動產擔
    保交易法罪，而在緩刑期內受有期徒刑以上刑之宣告。聲請
    意旨指稱受刑人上開情節，與刑法第75條第1項第2款規定應
    撤銷緩刑宣告之原因相符，經核有據，應予准許，爰撤銷受
    刑人緩刑2年之宣告。
貳、原裁定撤銷抗告人緩刑之宣告，固非無見。惟查，本件抗告
    人前係因違反動產擔保交易法之罪，而受緩刑2 年之宣告，
    嗣因緩刑前另犯背信罪，而在緩刑期內即95年6月8日受本院
    判處不得易科罰金之有期徒刑以上刑之宣告確定，原裁定未
    詳勾稽，竟認本件抗告人係前因「業務侵占」犯行，受緩刑
    2 年之宣告，因緩刑前另違犯「動產擔保交易法」之罪，而
    在緩刑期內受有期徒刑以上刑之宣告（見原裁定理由三），
    據此而為撤銷緩刑之宣告，其所憑以認定抗告人所犯之罪有
    所顛倒或歧異，自有違誤；抗告人抗告意旨以其在緩刑前所
    犯之背信罪，係在緩刑期前判處罪刑，非於緩刑期內受有期
    徒刑以上刑之宣告，而指摘原裁定不當，雖無可取，惟其以
    原裁定認定之事實相反、前後顛倒而指摘原裁定，則為有理
    由，原裁定既有上開可議即無可維持，自應撤銷改判。爰審
    酌聲請意旨所指抗告人前開情節，與修正後現行刑法第75條
    第1項第2款規定應撤銷緩刑宣告之原因相符，應予准許，仍
    照原裁定撤銷抗告人所犯動產擔保交易法之罪緩刑2年之宣
    告。
據上論斷，依刑事訴訟法第413條，裁定如主文。
中    華    民    國    95    年    9     月    12    日
                  刑事第十庭    審判長法  官  劉景星
                                      法  官  李春地
                                      法  官  陳志洋
以上正本證明與原本無異。
不得抗告。
                                      書記官 王韻雅
中    華    民    國    95    年    9     月    13    日


司法院資訊處製作；財團法人民間司法改革基金會備份。
